Config:
  hfst:
    Gen: ../../../src/generator-gt-norm.hfst
    Morph: ../../../src/analyser-gt-norm.hfst
  xerox:
    Gen: ../../../src/generator-gt-norm.xfst
    Morph: ../../../src/analyser-gt-norm.xfst
    App: lookup

Tests:



# todo:
# Proofread the gold standard (below)
# Then: run analyser, then correct.


  Verb - īʼtistõ: # Verb 54 'eng /est ühtlustada/fin' - full paradigm
     īʼtistõ+V+Inf: īʼtistõ
     īʼtistõ+V+Ger: īʼtistõs
     īʼtistõ+V+Sup: īʼtistõm
     īʼtistõ+V+Sup+Ine: īʼtistõmõs
     īʼtistõ+V+Sup+Ela: īʼtistõmõst
     īʼtistõ+V+Sup+Tra: īʼtistõmõks
     īʼtistõ+V+Sup+Abe: īʼtistõmõt
     īʼtistõ+V+Ind+Prs+Sg3: īʼtistõb
     īʼtistõ+V+Ind+Prs+Pl2: īʼtistõt
     īʼtistõ+V+Ind+Prs+Pl3: īʼtistõbõd
     īʼtistõ+V+Ind+Prt+Sg3: īʼtistiz
     īʼtistõ+V+Ind+Prt+Pl2: [īʼtistizt, īʼtistiztõ]
     īʼtistõ+V+Ind+Prt+Pl3: [īʼtistizt, īʼtistiztõ]
     īʼtistõ+V+Ind+ConNeg+Sg: īʼtist
     īʼtistõ+V+Cond+Sg3: īʼtistõks
     īʼtistõ+V+Imprt+Sg2: īʼtist
     īʼtistõ+V+Imprt+ConNeg+Sg2: īʼtist
     īʼtistõ+V+Imprt+Pl2: īʼtistõgid
     īʼtistõ+V+Jus+Sg3: īʼtistõg
     īʼtistõ+V+Quo+Sg3: īʼtistiji
     īʼtistõ+V+ActPrfPrc: īʼtistõn
     īʼtistõ+V+PssPrfPrc: īʼtistõd

